臺灣板橋地方法院刑事判決　　　　　　　　　　　　　九十年度簡上字第一八號
　　公　訴　人　臺灣板橋地方法院檢察署檢察官
　　上　訴　人
　　即　被　告　甲○○
右列上訴人即被告甲○○因賭博案件，不服本院板橋簡易庭九十年三月十三日九十年
度重簡字第一六八號第一審判決（聲請簡易處刑案號：臺灣板橋地方法院檢察署八十
九年度偵字第七０九六號）提起上訴，本院管轄第二審之合議庭判決如左：
    主    文
原判決撤銷。
    理    由
一、本件聲請簡易判決處刑意旨略以：被告甲○○與黃世斌、林喜文、洪江火、古進
    雄、郭建宏、黃日旺、林春坤、戴博文，於民國（下同）八十九年三月二十三日
    ，在台北縣三重市○○○路三一七巷一號「仙公廟」公園內之屬公共場所，以象
    棋及骰子為賭具，各自輪留作莊，以俗稱「四九」之賭博方式，賭博財物，嗣於
    同日十七時三十分許，經警當場查獲，扣得賭具象棋一付、骰子二十一粒、賭資
    新台幣（以下同）十七萬七千零五十元，因認被告甲○○涉犯刑法第二百六十六
    條第一項前段賭博罪嫌云云。
二、訊據被告甲○○堅決否認有何賭博犯行，辯稱：伊一直住高雄，不可能至台北賭
    博，伊亦未曾在警察局製作本案筆錄或捺指印，本案伊係遭受冒名等語。經查，
    本院當庭採集被告甲○○之十指指紋，合併本案被告甲○○之警訊筆錄上所按捺
    之指紋（偵查卷第二十九頁，送鑑定編號１）、本案被告甲○○於警訊拍照時所
    按捺指紋（偵查卷第五十二頁，送鑑定編號２），送請內政部警政署刑事警察局
    比對結果，認編號１、２指紋，與本院當庭所採集指紋不符，而編號１、２之指
    紋輸入電腦比對，尚未發現有與刑事警察局檔存指紋相符者等情，有該局鑑定通
    知書在卷可稽。是以，在警察局到案製作筆錄及拍照存證之「甲○○」顯非甲○
    ○本人，而係他人冒名，堪以確定。
三、本件實際在警察局製作筆錄者既為冒名之人，而非甲○○，已如前述，且依警察
    局所採集之冒名者指紋及拍攝冒名者之照片，可知警察局移送及嗣遭檢察官起訴
    之對象亦應為該冒名者，原審未經開庭審理，逕以卷證內之甲○○資料為判決，
    故原審判決之對象應係起訴書誤載之遭冒名之甲○○，甲○○本人收到判決書後
    提起上訴，自為合法。然檢察官起訴對象既為該冒名者，原審未查，而對起訴對
    象以外之人為判決，其判決違法，應予撤銷。至於實際經檢察官起訴之被告即冒
    名者，因其起訴效力仍繫於原審，應由原審另為適法處理。
據上論斷，應依刑事訴訟法第四百五十五條之一第一項、第三項、第三百六十九條第
一項前段、第三百六十四條，判決如主文。
本案經檢察官葉志飛到庭執行職務。
中      華      民      國    九十一    年      二      月     十八     日
    臺灣板橋地方法院刑事第二庭
                                        審判長法官  梁  宏  哲
                                              法官  潘  長  生
                                              法官  黃  惠  瑛
右正本證明與原本無異。
本判決不得上訴。
                                            書記官  陳  旻  源
中      華      民      國    九十一    年      二      月     十九     日
